【裁判字號】    89,婚,175
【裁判日期】    890306
【裁判案由】    離婚等
【裁判全文】
臺灣板橋地方法院民事判決  八十九年婚字第一七五號
    原      告  乙○○
    訴訟代理人          陳正旻律師
    被      告  甲○○  住台北縣樹林鎮○○街三巷九弄十四號
右當事人間請求離婚等事件，本院判決如左：
    主    文
准原告與被告離婚。
訴訟費用由被告負擔。
    事    實
甲、原告方面：
一、聲明：求為判決如主文所示。
二、陳述：
    如附件一所示。（嗣撤回第二項聲明）
乙、被告方面：（被告為喑啞人、經本院通譯謝永潭到庭以手語翻譯之）
一、聲明：求為判決駁回原告之訴。
二、陳述：
    （一）係原告拿酒瓶刺伊，是八十八年八月時，如係伊打原告為何原告沒有受傷          。
    （二）原告晚上都沒有回家，常常告訴原告但她都不聽，有打原告是伊不對，都
          是原告不回家才打她，都是吵架才打原告。
    （三）原告所提出之診斷證明書是真的。
    （四）原告所提出之原證八上載「我決心殺乙○○、免談、發誓了」是伊以前寫
          的是八十五年間貼在原告上班的門口的，因為原告出去旅行。
    （五）伊發現原告有外遇，沒有興趣找太太，最近太太奇怪不跟伊同睡，才知太
          太喜新厭舊，因太太不回家，伊不高興才找到（原告）公司上班叫太太。
    （六）伊因毆打原告有遭判刑，因原告不正常所以要原告一百萬元離婚，如果她
          要離婚，要給伊一百萬元始可，因為伊窮所以要給伊錢。
    （七）自八十八年一月間開始吵架後，她就一星期不回家，一月打三次、二月三
          次全部加不到二十次。
       理  由
一、原告主張兩造係夫妻，現婚姻關係仍存續中，業據原告提出之戶籍謄本上配偶欄
    之登記可證，堪信為真。
二、原告主張被告自八十六年間起即連續多次毆打原告多達一百多次之事實，業據原
    告提出台北縣三峽鄉衛生所診斷證明書二紙、亞東紀念醫院所出具之診斷證明書
    一件在卷可按，並有原告遭被告毆打受傷後於八十八年十月十四日所拍攝之照片
    一紙及被告書寫「我決心殺乙○○、免談、發誓了」紙張一張貼於原告上班處所
    之照片乙紙在卷可憑，且為被告供承。被告平日即以暴力相向，甚而於原告上班
    處所張貼載有「我決心殺乙○○、免談、發誓了」紙張，使原告人格及尊嚴掃地
    ，縱或被告所陳因原告有不回家情事，惟被告動即施加暴力，自無足取。又依被
    告所陳其於八十八年間共毆打原告二十餘次，而觀之原告所提出之二紙診斷證明
    書，原告所受傷害之部位及傷勢乃為「右手掌背側紅腫（五乘四公分）、右手掌
    背側兩處擦傷各約一公分長、左手腕背側一處擦傷約一點公分長」、「左大腿屈
    側三道擦傷、紅腫（約一點公乘零點八公分）、輕微結痂」，原告所提出拍攝於
    八十八年十月十四日受傷後之照片乃為臉部左眼上處流血、上衣血跡斑斑，益徵
    被告出手毆打原告多次，已超出夫妻通常所能忍受之程度，而有侵害人格尊嚴與
    人身安全。是原告之主張堪信為真。
三、按夫妻之一方受他方不堪同居之虐待者，他方得向法院請求離婚，民法第一千零
    五十二條第一項第三款定有明文。次按婚姻關係貴在相知、相惜，共同經營感情
    生活，且需相互尊重、扶持，彼此體諒關懷，若僅為細故即以暴力相向，顯與婚
    姻之目的及真諦有違。男女於結婚後，為共營美滿之婚姻生活，彼此固應有適度
    之忍讓，但一方以力加諸他方，而踰越夫妻間通常所能忍受之程度，使他方人性
    尊嚴或身心安全受侵害，致夫妻感情破裂者，即構成民法第一千零五十二條第一
    項第三款所稱「不堪同居之虐待」。查兩造結婚已二十餘年，並育有二子三女，
    被告基於夫妻情誼，當知相互疼惜、彼此關懷之道，然被告竟為細故屢次傷害原
    告，使原告生活於婚姻暴力及不安全之陰影之下，非惟對婚姻造成嚴重影響，且
    使原告承受身體及精神上不可忍受之痛苦，衡量被告受原告虐待侵害之慣習性及
    嚴重性，斟酌雙方當事人之教育程度、社會地位，顯已危及婚姻關係之維繫，實
    為不堪同居之虐待，揆諸首揭規定，原告訴請離婚為有理由，應予准許，爰判決
    如主文第一項所示。
四、據上論結：原告之訴，為有理由，並依民事訴訟法第七十八條，判決如主文。
中      華      民      國    八十九    年      三      月       六     日
                                    臺灣板橋地方法院家事法庭
                                      法      官  許  翠  玲
右為正本係照原本作成
如不服本判決應於送達後廿日內向本院提出上訴狀。
中      華      民      國    八十九    年      三      月        六    日
法院書記官  姚國華


司法院資訊處製作；財團法人民間司法改革基金會備份。
